【裁判字號】    94,訴,2513
【裁判日期】    950206
【裁判案由】    毒品危害防制條例
【裁判全文】
臺灣板橋地方法院刑事判決              94年度訴字第2513號
公  訴  人  臺灣板橋地方法院檢察署檢察官
被      告  甲○○
上列被告因違反毒品危害防制條例案件，經檢察官提起公訴（94
年度核退毒偵字第2075號、第2076號）及移送併辦（94年度核退
毒偵字第2574號），本院依簡式審判程序判決如下：
    主  文
甲○○連續施用第一級毒品，累犯，處有期徒刑玖月。扣案之第
一級毒品海洛因驗餘淨重合計零點壹公克，均沒收銷燬之；包裹
上開第一級毒品海洛因之包裝袋個、殘渣袋壹個、針筒貳支，
均沒收之。
    事    實
一、甲○○前因違反毒品危害防制條例案件，經本院以93年度訴
    字第479 號判決應執行有期徒刑6 月，如易科罰金，以300
    元折算1 日確定，於民國94年2 月17日縮刑期滿執行完畢。
    另因施用毒品案件，經本院以88年度毒聲字第8091號裁定送
    觀察勒戒後，因認有繼續施用毒品之傾向，再經本院以89年
    度毒聲字第58號裁定令入戒治處所施以強制戒治，期間經本
    院以89年度毒聲字第4396號裁定停止強制戒治，復經本院以
    89年度毒聲字第6292號裁定撤銷停止戒治，令入戒治處所施
    以強制戒治，而於90年5 月5 日執行完畢釋放，並經臺灣板
    橋地方法院檢察署檢察官於90年6 月20日以90年度戒毒偵字
    第408 號為不起訴處分。詎其猶不知悔改，仍未戒除毒癮，
    於強制戒治執行完畢後5 年內，基於施用第一級毒品之概括
    犯意，自94年6 月間某日起，至94年10月27日上午10時止，
    在其臺北縣蘆洲市○○路188 巷5 弄8 號3 樓住處，以針筒
    注射之方式，連續施用第一級毒品海洛因（下稱海洛因）數
    次。嗣於94年8 月7 日凌晨2 時許，在上址住處為警查獲，
    並扣得其所有之殘渣袋1 個（袋內是否仍有毒品成分不明）
    、針筒1 支；再於94年8 月29日下午2 時55分許，在臺北縣
    蘆洲市○○路188 巷5 弄7 號前為警查獲，並扣得海洛因2
    包（驗餘淨重合計0.01公克）、針筒1 支；復於94年10月28
    日下午2 時45分許，在臺北縣三重市○路○街72巷6 號前為
    警查獲，並扣得海洛因1 包（驗餘淨重0.09公克）。
二、案經臺北縣政府警察局蘆洲分局、臺北市政府警察局中正第
    一分局分別移請臺灣板橋地方法院檢察署檢察官偵查後提起
    公訴及移送併辦。
    理    由
一、本案被告甲○○所犯係死刑、無期徒刑、最輕本刑為3 年以
    上有期徒刑以外之罪，其於準備程序中就被訴事實為有罪之
    陳述，經本院告知簡式審判程序之旨，並聽取公訴人、被告
    之意見後，經合議庭裁定進行簡式審判程序，合先敘明。
二、上揭犯罪事實，業據被告甲○○於警詢、檢察官及本院訊問
    時均坦承不諱，復有搜索扣押筆錄暨扣押物品目錄表3 份、
    查獲照片11張在卷可憑，而其於94年8 月7 日、94年8 月29
    日、94年10月28日三次為警查獲後，經採集尿液送臺灣檢驗
    科技股份有限公司囑託鑑定結果，確均呈鴉片類陽性反應，
    有該公司94年9 月14日、94年9 月18日、94年11月9 日濫用
    藥物尿液檢驗報告各1 份在卷可稽，而被告先後為警扣案之
    白粉3 包經法務部調查局以化學呈色法、氣相層析質譜儀分
    析法鑑驗，驗餘淨重合計為0.1 公克，並含海洛因成分，有
    該局94年11月18日調科壹字第060010492 號、95年1 月12日
    調科壹字第060010870 號鑑定通知書各1 份附卷可稽，均足
    以佐證被告自白與事實相符，堪以採信。又被告前因施用毒
    品案件，經本院以88年度毒聲字第8091號裁定送觀察勒戒後
    ，因認有繼續施用毒品之傾向，再經本院以89年度毒聲字第
    58 號 裁定令入戒治處所施以強制戒治，期間經本院以89年
    度毒聲字第4396號裁定停止強制戒治，復經本院以89年度毒
    聲字第6292號裁定撤銷停止戒治，令入戒治處所施以強制戒
    治，而於90年5 月5 日執行完畢釋放，並經臺灣板橋地方法
    院檢察署檢察官於90年6 月20日以90年度戒毒偵字第408 號
    為不起訴處分，有臺灣高等法院被告前案紀錄表1 份附卷可
    稽，足徵被告經強制戒治釋放後，5 年以內再犯施用第一級
    毒品之事證明確，被告犯行洵堪認定。
三、核被告甲○○所為，係犯毒品危害防制條例第10條第1 項之
    罪。被告上開施用海洛因前後持有海洛因之低度行為，應為
    其施用之高度行為所吸收，不另論罪。被告先後數次施用第
    一級毒品之行為，時間緊接，所犯罪名相同，顯係出於概括
    之犯意為之，為連續犯，應依刑法第56條之規定以一罪論，
    並加重其刑。檢察官請求併案意旨經核與本案起訴書記載之
    犯罪事實，具前揭裁判上一罪之連續犯關係，基於審判不可
    分之原則，本院自得併為審究。又被告前因違反毒品危害防
    制條例案件，經本院以93年度訴字第479 號判決應執行有期
    徒刑6 月，如易科罰金，以300 元折算1 日確定，於94 年2
    月17日縮刑期滿執行完畢，有前開臺灣高等法院被告前案紀
    錄表在卷足徵，其於有期徒刑執行完畢5 年內再犯本件有期
    徒刑以上之罪，為累犯，依法應遞加重其刑。爰審酌被告不
    思尋求正當之身心發展，竟施用足以導致精神障礙、性格異
    常，甚至造成生命危險之毒品，戕害一己之身心健康，對社
    會治安可能之危害程度非微，惟其於犯罪後尚能坦承犯行等
    一切情狀，量處如主文所示之刑，以示懲儆。扣案海洛因3
    包內之海洛因（驗餘淨重合計0.1 公克），係查獲之第一級
    毒品，應依毒品危害防制條例第18條第1 項前段規定，均諭
    知沒收銷燬之。另包裹上開海洛因之包裝袋3 個、扣案之殘
    渣袋1 個（該殘渣袋內是否仍有毒品成分，依卷內證據所示
    尚屬不明，故爰不依前開規定諭知沒收銷燬之，附此敘明）
    ，均係用於包裹毒品，防止其裸露、潮濕，便於攜帶施用，
    與扣案針筒2 支，均為被告所有，供其施用毒品所用之物，
    併依刑法第38條第1 項第2 款規定，均宣告沒收之。
據上論斷，應依刑事訴訟法第273 條之1 第1 項、第299 條第1
項前段，毒品危害防制條例第10條第1 項、第18條第1 項前段，
刑法第11條前段、第56條、第47條、第38條第1 項第2 款，判決
如主文。
本案經檢察官鄧媛到庭執行職務。
中    華    民    國    95    年    2     月    6     日
                  刑事第三庭  審判長法  官  李麗玲
                                    法  官  鄧雅心
                                    法  官  張兆光
上列正本證明與原本無異。
如不服本判決，應於判決送達後10日內向本院提出上訴狀 (應附
繕本)， 上訴於臺灣高等法院。
                                    書記官  曹秋冬
中    華    民    國    95    年    2     月    6     日
附錄本案論罪科刑法條：
毒品危害防制條例第10條第1項
施用第一級毒品者，處 6 月以上 5 年以下有期徒刑。


司法院資訊處製作；財團法人民間司法改革基金會備份。
